臺灣臺南地方法院刑事判決　　　　　　　95年度簡上字第71號
上　訴　人　喬大電機有限公司
即　被　告
法定代表人　甲○○
上列上訴人即被告因違反著作權法案件，不服本院所為之九十五
年度簡字第三０八號案件於中華民國九十五年二月三日第一審簡
易判決（聲請簡易判決處刑案號：臺灣臺南地方法院檢察署九十
四年度偵字第一四五九九號、第一四五九九號、第一四六００號
），提起上訴，本院管轄之第二審合議庭認本件有刑事訴訟法第
四百五十二條之情形，應撤銷原判決，適用第一審通常程序審理
，判決如下：
    主  文
原判決撤銷。
喬大電機有限公司無罪。
    理  由
一、聲請簡易處刑書意旨略以：被告喬大電機有限公司（下稱喬
    大公司）之代表人甲○○，負責喬大公司電腦伴唱機對外之
    租賃、買賣等事宜，其明知「手下留情」、「只愛你一個」
    、「愛的寄居蟹」、「愛你十分淚七分」及「一生只有你」
    、「世間路」、「酒後吐真言」、「靠站」、「真心只愛你
    」等係美華影音科技股份有限公司（下稱美華公司）、弘音
    多媒體股份有限公司（弘音公司）享有著作財產權之音樂著
    作，且均尚在著作權存續期間內，任何人未經美華公司或弘
    音公司同意或授權，不得擅自以公開演出之方式侵害渠等之
    著作財產權，甲○○竟基於以公開演出之方式侵害他人著作
    權為常業之犯意，未經美華公司及弘音公司同意或授權，（
    一）於民國九十三年六月十五日、同年十月十五日，於執行
    喬大公司業務時，將擅自以外加歌卡方式附加「手下留情」
    、「只愛你一個」、「愛你十分淚七分」、「潮」、「貝殼
    」、「愛的寄居蟹」、「慢慢」等音樂著作之電腦伴唱機共
    二臺，以每臺每月新臺幣（下同）五千元之租金出租予謝雅
    萍（另經台灣台南地方法院檢察署檢察官為不起訴處分），
    安裝在謝雅萍所經營位於臺南縣新化鎮○○路一八七號「創
    世紀果汁店附設卡拉ＯＫ」內，供來店消費之不特定人利用
    上開電腦伴唱機點唱上開音樂著作。嗣於九十三年十一月四
    日下午五時三十分許，為警在「創世紀果汁店附設卡拉ＯＫ
    」內，扣得電腦伴唱機二臺、點歌本四本、投幣器二臺。（
    二）於九十三年十月間，甲○○於執行喬大公司業務時，將
    其擅自以外加歌卡方式附加之「一生只有你」、「酒後吐真
    言」、「真心只愛你」、「世間路」、「靠站」等音樂著作
    之電腦伴唱機共十臺，以喬大公司名義，以每部3萬元之價
    格售予「大都會休閒廣場」，安裝在「大都會休閒廣場附設
    ＫＴＶ」內，供來店消費之不特定人利用上開伴唱機點唱上
    開音樂著作，嗣於九十三年十二月二十日，經警持搜索票在
    「大都會休閒廣場附設ＫＴＶ」內，扣得電腦伴唱機十臺，
    故認被告喬大公司負責人即另案被告甲○○所為，係違反著
    作權法第九十二條擅自以公開演出之方法侵害他人著作財產
    權罪之規定為常業，應論以同法第九十四條第一項之罪，且
    另案被告甲○○係因執行喬大公司業務而為違反著作權法，
    故應依著作權法第一百零一條、第九十四條第一項之規定，
    對被告喬大電機有限公司科以罰金刑之處罰等語。
二、按犯罪事實，應依證據認定之，無證據不得認定其犯罪事實
    ，又不能證明被告犯罪者，應諭知無罪之判決，刑事訴訟法
    第一百五十四條第二項、第三百零一條第一項分別定有明文
    。聲請意旨認被告喬大公司涉有前開違反著作權法犯行，無
    非以被告喬大公司負責人甲○○於執行販售點唱機業務時，
    涉有違反著作權法犯行，業經本院以九十三年度訴字第一二
    七一號刑事判決判處有期徒刑一年六月，故認被告喬大公司
    亦應依著作權法第一百零一條第一項之規定科處罰金等情為
    據，訊據被告喬大公司代表人甲○○於本院審理時否認被告
    喬大公司涉有違反著作權法犯行，辯稱：被告喬大公司負責
    人甲○○所涉違反著作權法案件，因罪嫌不足，業經臺灣高
    等法院台南分院為無罪判決確定等語。
三、經查：被告喬大公司負責人甲○○前因違反著作權法案件，
    前經台灣台南地方法院檢察署檢察官提起公訴（九十三年度
    營偵字第二六七號、九十三年度偵字第一四七二、七七三八
    、七七三九號），暨移送併案審理（九十三年度偵字第一二
    ○七七號、九十四年度偵字第一○七七、一三三五、七一七
    八、一一六一五號），並經本院以另案被告甲○○擅自以公
    開演出之方法侵害他人之著作財產權為常業，而以九十三年
    度訴字第一二七一號刑事判決判處有期徒刑一年六月，嗣經
    臺灣高等法院台南分院認另案被告甲○○並無公訴意旨所指
    非法擅自重製他人著作權行為，亦無公開演出而侵害著作權
    人之行為，故於九十五年十一月二十八日以九十五年度上訴
    字第二三號刑事判決另案被告甲○○無罪，並於九十五年十
    二月二十五日確定在案等情，業有台灣高等法院被告前案紀
    錄表一份在卷可稽，並經本院調閱臺灣高等法院台南分院九
    十五年度上訴字第二三號全卷屬實。依此，公訴意旨所指被
    告喬大公司負責人甲○○因執行業務而違反著作權法之犯行
    既已因罪嫌不足而獲判無罪確定，是自無援引著作權法第一
    百零一條第一項之規定科處被告喬大公司罰金刑責之餘地，
    原判決認應依著作權法第一百零一條第一項之規定，科處被
    告喬大公司罰金刑責，尚有未洽，被告喬大公司上訴指摘原
    判決不當，為有理由，應由本合議庭予以撤銷改判。又按對
    於簡易判決之上訴，準用刑事訴訟法第三編第一章及第二章
    之規定，管轄第二審之地方法院合議庭受理簡易判決上訴案
    件，應依通常程序審理，其認案件有刑事訴訟法第四百五十
    二條之情形者，應撤銷原判決，逕依通常程序為第一審判決
    ，法院辦理刑事訴訟簡易程序案件應行注意事項第十四項參
    照。
    本件被告既應為無罪之諭知，本件顯不合刑事訴訟法第四百
    四十九條所定得以簡易判決處刑之案件，爰依同法第四百五
    十二條之規定，逕依通常程序為第一審判決。
據上論斷，應依刑事訴訟法第四百五十五條之一第三項、第三百
六十九條第一項前段、第四百五十二條、第三百六十四條、第三
百零一條第一項，判決如主文。
本案經檢察官乙○○到庭執行職務。
中　　華　　民　　國　　96　　年　　4 　　月　　26　　日
                          刑事第九庭
                              審判長法  官  楊清安
                                    法  官  朱中和
                                    法  官  卓穎毓
以上正本證明與原本無異。
如對本判決不服，應於送達後十日內，向本院提出上訴狀（應抄
附繕本）。告訴人或被害人如對於本判決不服者，應具備理由請
求檢察官上訴，其上訴期間之計算係以檢察官收受判決正本之日
期為準。
                                    書記官  秦建華
中　　華　　民　　國　　96　　年　　4 　　月　　26　　日
